Minutes et répertoires du notaire Thibault Rémond POUMET, 10 février 1836 - 4 août 1864 (étude XIV)
Archives nationales
Minutes et répertoires du notaire Thibault Rémond POUMET (étude XIV)
10 février 1836 - 4 août 1864
MC/ET/XIV/761 - MC/ET/XIV/880, MC/RE/XIV/16 - MC/RE/XIV/18
Etude XIV; Poumet, Thibault-Rémond
Archives nationales de France
Minutes et répertoires: la loi 2008-696 du 15 juillet 2008 relative aux archives a fixé à 75 ans à compter de la date de l'acte, ou à 25 ans à compter de la date du décès de l'intéressé si ce délai est plus bref, le délai de communication des minutes et répertoires des notaires; ce délai est porté à 100 ans à compter de la date de l'acte si le document se rapporte à un mineur (code du Patrimoine, articles L213-2, 4e d et 5e).
Autres documents de l'étude (dossiers de clients, comptabilité...): s'agissant d'archives privées, ces documents sont communicables selon les modalités fixées par le déposant ou le donateur.
Certains documents ne sont pas accessibles en raison de leur mauvais état de conservation.
Versement
Accès aux instruments de recherche de tous les notaires de l’étude XIV
Archives de l'étude XIV
- Minutes de Thibault Rémond POUMET, janvier 1836 - 4 août 1864; MC/ET/XIV/761 - MC/ET/XIV/880
  - Minutes. 1836, janvier - février, janvier - février 1836; MC/ET/XIV/761
    Informations complémentaires:
    1836, janvier à 9 février: actes passés par-devant Marcelin-Benjamin Guyet-Desfontaines.
    1836, 10 à 29 févrir: actes passés par-devant Thibault-Rémond Poumet.
    Informations concernant le classement:
    Le niveau inférieur de description, quand il existe, correspond aux minutes d'actes. Toutes les minutes ne sont pas forcément décrites une à une. Les descriptions de ces minutes sont plus ou moins détaillées.
  - Minutes. 1836, mars - 1836, avril, mars 1836 - avril 1836; MC/ET/XIV/762
  - Minutes. 1836, mai - 1836, juin, mai 1836 - juin 1836; MC/ET/XIV/763
    - Contrat de mariage entre André Emile Fourcault de Pavant, officier de cavalerie, fils de Pierre Fourcault de Pavant, notaire, et Augustine Henriette Bréton, fille de Louis Henri Bréton, notaire., 19 mai 1836; MC/ET/XIV/763
      Origine de l'information:
      Philippe Bertholet, Études et notaires parisiens en 1803, Paris Association des notaires du Châtelet, 2004 [594 actes] (voir contexte dans le Plan d’orientation général - Notaires de Paris, guides thématiques du Minutier).
      Date de création de la notice: 2006
      contrat de mariage; Fourcault de Pavant, Pierre; Fourcault de Pavant, André Emile; Bréton, Augustine Henriette; Bréton, Louis Henri; notaire
  - Minutes. 1836, juillet - 1836, août, juillet 1836 - août 1836; MC/ET/XIV/764
  - Minutes. 1836, septembre - 1836, octobre, septembre 1836 - octobre 1836; MC/ET/XIV/765
  - Minutes. 1836, novembre - 1836, décembre, novembre 1836 - décembre 1836; MC/ET/XIV/766
  - Minutes. 1837, janvier - 1837, mars, janvier 1837 - mars 1837; MC/ET/XIV/767
  - Minutes. 1837, avril - 1837, mai, avril 1837 - mai 1837; MC/ET/XIV/768
  - Minutes. 1837, juin - 1837, juillet, juin 1837 - juillet 1837; MC/ET/XIV/769
  - Minutes. 1837, août - 1837, octobre, août 1837 - octobre 1837; MC/ET/XIV/770
  - Minutes. 1837, novembre - 1837, décembre, novembre 1837 - décembre 1837; MC/ET/XIV/771
  - Minutes. 1838, janvier - 1838, mars, janvier 1838 - mars 1838; MC/ET/XIV/772
  - Minutes. 1838, avril - 1838, mai, avril 1838 - mai 1838; MC/ET/XIV/773
  - Minutes. 1838, juin - 1838, juillet, juin 1838 - juillet 1838; MC/ET/XIV/774
  - Minutes. 1838, août - 1838, septembre, août 1838 - septembre 1838; MC/ET/XIV/775
  - Minutes. 1838, octobre - 1838, décembre, octobre 1838 - décembre 1838; MC/ET/XIV/776
  - Minutes. 1839, janvier - 1839, mars, janvier 1839 - mars 1839; MC/ET/XIV/777
  - Minutes. 1839, avril - 1839, juin, avril 1839 - juin 1839; MC/ET/XIV/778
  - Minutes. 1839, juillet - 1839, août, juillet 1839 - août 1839; MC/ET/XIV/779
  - Minutes. 1839, septembre - 1839, octobre, septembre 1839 - octobre 1839; MC/ET/XIV/780
  - Minutes. 1839, novembre - 1839, décembre, novembre 1839 - décembre 1839; MC/ET/XIV/781
  - Minutes. 1840, janvier - 1840, février, janvier 1840 - février 1840; MC/ET/XIV/782
  - Minutes. 1840, mars - 1840, avril, mars 1840 - avril 1840; MC/ET/XIV/783
  - Minutes. 1840, mai - 1840, 10 juillet, mai 1840 - 10 juillet 1840; MC/ET/XIV/784
    Acte(s) de la même période coté(s) séparément:
    Voir aussi MC/ET/XIV/785.
  - Inventaire Rouillé de Boissy. 1840, 10 juillet, 10 juillet 1840; MC/ET/XIV/785
  - Minutes. 1840, août - 1840, septembre, août 1840 - septembre 1840; MC/ET/XIV/786
  - Minutes. 1840, octobre - 1840, novembre, octobre 1840 - novembre 1840; MC/ET/XIV/787
  - Minutes. 1840, décembre, décembre 1840; MC/ET/XIV/788
  - Minutes. 1841, janvier - 1841, mars, janvier 1841 - mars 1841; MC/ET/XIV/789
  - Minutes. 1841, avril - 1841, juin, avril 1841 - juin 1841; MC/ET/XIV/790
  - Minutes. 1841, juillet - 1841, août, juillet 1841 - août 1841; MC/ET/XIV/791
  - Minutes. 1841, septembre - 1841, octobre, septembre 1841 - octobre 1841; MC/ET/XIV/792
  - Minutes. 1841, novembre - 1841, décembre, novembre 1841 - décembre 1841; MC/ET/XIV/793
  - Minutes. 1842, janvier - 1842, février, janvier 1842 - février 1842; MC/ET/XIV/794
  - Minutes. 1842, mars - 1842, avril, mars 1842 - avril 1842; MC/ET/XIV/795
  - Minutes. 1842, mai - 1842, juillet, mai 1842 - juillet 1842; MC/ET/XIV/796
  - Minutes. 1842, août - 1842, octobre, août 1842 - octobre 1842; MC/ET/XIV/797
  - Minutes. 1842, novembre - 1842, décembre, novembre 1842 - décembre 1842; MC/ET/XIV/798
  - Minutes. 1843, janvier - 1843, février, janvier 1843 - février 1843; MC/ET/XIV/799
  - Minutes. 1843, mars - 1843, 20 avril, mars 1843 - 20 avril 1843; MC/ET/XIV/800
  - Minutes. 1843, 20 avril - 1843, juin, 20 avril 1843 - juin 1843; MC/ET/XIV/801
  - Minutes. 1843, juillet - 1843, septembre, juillet 1843 - septembre 1843; MC/ET/XIV/802
  - Minutes. 1843, octobre - 1843, décembre, octobre 1843 - décembre 1843; MC/ET/XIV/803
  - Minutes. 1844, janvier - 1844, avril, janvier 1844 - avril 1844; MC/ET/XIV/804
  - Minutes. 1844, mai - 1844, août, mai 1844 - août 1844; MC/ET/XIV/805
  - Minutes. 1844, septembre - 1844, décembre, septembre 1844 - décembre 1844; MC/ET/XIV/806
  - Minutes. 1845, janvier - 1845, avril, janvier 1845 - avril 1845; MC/ET/XIV/807
  - Minutes. 1845, mai - 1845, août, mai 1845 - août 1845; MC/ET/XIV/808
  - Minutes. 1845, septembre - 1845, décembre, septembre 1845 - décembre 1845; MC/ET/XIV/809
  - Minutes. 1846, janvier - 1846, avril, janvier 1846 - avril 1846; MC/ET/XIV/810
  - Minutes. 1846, mai - 1846, août, mai 1846 - août 1846; MC/ET/XIV/811
  - Minutes. 1846, septembre - 1846, décembre, septembre 1846 - décembre 1846; MC/ET/XIV/812
  - Minutes. 1847, janvier - 1847, mars, janvier 1847 - mars 1847; MC/ET/XIV/813
  - Minutes. 1847, avril - 1847, mai, avril 1847 - mai 1847; MC/ET/XIV/814
    - Vente par le marquis Jean-Jacques-Joseph de Narbonne-Lara, vicomte de Saint-Giron, d'un denier d'intérêt dans la compagnie des mines d'Anzin, à Adolphe Thiers, député, place Saint-Georges, n°1, pour 145000 francs., 15 avril 1847; MC/ET/XIV/814
      Fichier dit 'général' XIXe siècle (1147 actes), par Claire Béchu et Guillaume Nahon, 1988-1999. (fichier papier entièrement dématérialisé; voir contexte dans le Plan d’orientation général - Notaires de Paris, guides thématiques du Minutier).
      Date de création de la notice: 2008
      acte de vente; Thiers, Adolphe; Narbonne-Lara, Jean-Jacques-Joseph de (vicomte de Saint-Giron); député
    - Dépôt judiciaire des testaments de Etienne Jean François Charles marquis d'Aligre, décédé à Paris le 11 mai 1847. A la suite, dépôt de diverses expéditions de testaments et codicilles., 11 mai 1847 - 14 août 1847; MC/ET/XIV/814
      Mention dans le répertoire du notaire coté:
      MC/RE/XIV/17
      Actes signalés par Thierry Boudignon, 2003-2012 (base de données migrée: voir contexte dans le Plan d’orientation général - Notaires de Paris, guides thématiques du Minutier).
      Date de révision: 2011
      Date de création de la notice: 2011
      testament; Marans (Charente-Maritime); Aligre, Etienne Jean François Charles (1770-1847, marquis d')
  - Minutes. 1847, juin - 1847, août, juin 1847 - août 1847; MC/ET/XIV/815
  - Minutes. 1847, septembre - 1847, décembre, septembre 1847 - décembre 1847; MC/ET/XIV/816
  - Minutes. 1848, janvier - 1848, avril, janvier 1848 - avril 1848; MC/ET/XIV/817
  - Minutes. 1848, mai - 1848, août, mai 1848 - août 1848; MC/ET/XIV/818
  - Minutes. 1848, septembre - 1848, décembre, septembre 1848 - décembre 1848; MC/ET/XIV/819
  - Minutes. 1849, janvier - 1849, avril, janvier 1849 - avril 1849; MC/ET/XIV/820
  - Minutes. 1849, mai - 1849, août, mai 1849 - août 1849; MC/ET/XIV/821
    - Bail par Jean-Thomas Arrighi de Casanova de Padoue à Joseph-Napoléon Grenuz, ancien directeur de la salle Valentino, du rez-de-chaussée d'un hôtel, 11 rue Chaussée-d'Antin, pour installer le casino Paganini, salle de bals et concerts., 27 juillet 1849; MC/ET/XIV/821
      bail; Arrighi de Casanova de Padoue, Jean-Thomas; Grenuz, Joseph-Napoléon
  - Minutes. 1849, septembre - 1849, décembre, septembre 1849 - décembre 1849; MC/ET/XIV/822
    - Cahier des charges pour l'adjudication du fonds de commerce d'éditeur provenant de la succession de Pierre-François Binet, éditeur d'estampes., 24 septembre 1849; MC/ET/XIV/822
      Cartes et gravures lithographiées, calendriers, batailles, Napoléon, atlas, albums pittoresques, planches en acier gravées, mappemondes, généraux, arc de triomphe, Louis Bonaparte.
      cahier des charges; Binet, Pierre-François
  - Minutes. 1850, janvier - 1850, février, janvier 1850 - février 1850; MC/ET/XIV/823
  - Minutes. 1850, mars - 1850, mai, mars 1850 - mai 1850; MC/ET/XIV/824
  - Minutes. 1850, juin - 1850, août, juin 1850 - août 1850; MC/ET/XIV/825
  - Minutes. 1850, septembre - 1850, décembre, septembre 1850 - décembre 1850; MC/ET/XIV/826
  - Minutes. 1851, janvier - avril, janvier - avril 1851; MC/ET/XIV/827
    Toutes les minutes de cet article ont été analysées une à une (ARNO 1851).
    - Quittance, paiement d'adjudication de terres, 99789 f, Villiers-Saint-Georges, noyen-sur-Seine (Seine-et-Marne)., 4 janvier 1851; MC/ET/XIV/827
      Intervenant 1, en première partie:
      Nom, qualité: (personne morale) Carbonnier (hoirs).
      Relations: héritiers de l'intervenant 2.
      Intervenant 2, indirect:
      Nom, qualité: (Mme ou Mlle) Pacron, Marie Genevieve.
      État civil: décédée.
      Relations: veuve de l'intervenant 3.
      Intervenant 3, en deuxième partie:
      Nom, qualité: (M.) Carbonnier, Louis Victor.
      État civil: décédé.
      Intervenant 4, en deuxième partie:
      Nom, qualité: (M.) Reullier, Louis Victor.
      Profession: propriétaire.
      Domicile: Bray-sur-Seine (Seine-et-Marne).
      Intervenant 5, en deuxième partie:
      Nom, qualité: (M.) Reullier, Jules.
      Profession: négociant en grains, Paris (Paris).
      Domicile: Paris (Paris) rue Boulay, 19
      Base Arno 1851 (base de données migrée: voir contexte dans le Plan d’orientation général - Notaires de Paris, guides thématiques du Minutier).
      Date de création de la notice: 2000
    - Translation, hypotheque sur hotel particulier, Paris (Paris) rue Montmartre, 174, Hotel de Gevres (ancien)., 4 janvier 1851; MC/ET/XIV/827
      Nom, qualité: (M.) Ternaux-Compans, Charles Henry.
      Domicile: Paris (Paris) rue Saint-Lazare, 27.
      Intervenant 2, en deuxième partie:
      Nom, qualité: (M.) Delamotte, Adrien Paul Armand.
      Domicile: Paris (Paris) place de la Madeleine, 6.
      Relations: créancier(e) de l'intervenant 1.
      Nom, qualité: (M.) Barbaroux, Augustin Michel.
      Domicile: Neuilly (Paris) avenue de Madrid, 9.
      Relations: créancier(e) de l'intervenant 1
    - Transport, créances, 58000 f., 4 janvier 1851; MC/ET/XIV/827
      Relations: créancier(e) de l'intervenant 3.
      Intervenant 2, en première partie:
      Intervenant 3, indirect:
      Nom, qualité: (Mme ou Mlle) Compans, Louise Adolphine Francoise.
      Relations: épouse de l'intervenant 3
    - Quittance, solde d'adjudication d'une maison, 43813 f sur 130100 f, Paris (Paris) rue de Provence, 65., 9 janvier 1851; MC/ET/XIV/827
      Nom, qualité: (personne morale) Leroy (hoirs).
      Nom, qualité: (M.) Leroy, Pierre Joseph.
      Profession: architecte, Paris (Paris).
      Domicile: Paris (Paris) rue Villedo, 3.
      Nom, qualité: (M.) Picard, Vincent Amand.
      Domicile: Paris (Paris) rue d'Anjou-St-Honore, 44
    - Prorogation, recouvrement de créances, 15000 f., 9 janvier 1851; MC/ET/XIV/827
      Nom, qualité: (M.) Georgery, Charles Joseph.
      Domicile: Ferte-Alais (la) (Essonne).
      Relations: créancier(e) de l'intervenant 2, créancier(e) de l'intervenant 3.
      Nom, qualité: (Mme ou Mlle) Hubert, Marie Olympe.
      Domicile: Paris (Paris) chemin-de Ronde-de-Menilmontant, 5.
      Relations: veuve de l'intervenant 3, épouse de l'intervenant 4, héritier de l'intervenant 3.
      Nom, qualité: (M.) Seignot, Paul Emile Charles Hippolyte.
      Domicile: Paris (Paris) rue Cadet, 1 Bis.
      Intervenant 4, indirect:
      Nom, qualité: (M.) Bonnet, Jean Baptiste.
      Profession: fabricant de creusets, Paris (Paris).
      Domicile: Paris (Paris) chemin-de-Ronde-de-Menilmontant, 5
    - Transport, créances, 15000 f., 9 janvier 1851; MC/ET/XIV/827
      Nom, qualité: (Mme ou Mlle) Marcuse, Adelaide Rosalie.
      Domicile: Paris (Paris) rue du Bac, 106.
      Relations: veuve de l'intervenant 2, veuve de l'intervenant 3, créancier(e) de l'intervenant 4.
      Nom, qualité: (M.) Malezieux, Marie Magloire Alexandre Desire.
      Nom, qualité: (M.) Oraison D', Bernard.
      Domicile: Paris (Paris) rue de Grenelle-St-Germain, 22.
      Domicile: Ferte-Alais (la) (Essonne)
    - Procuration revenus, recouvrement des interets d'une inscription 5% sur les metalliques d'autriche, capital 28000 florins., 9 janvier 1851; MC/ET/XIV/827
      Nom, qualité: (Mme ou Mlle) Hellin, Marie Therese Christine.
      Domicile: Paris (Paris) rue des Sts-Peres, 48.
      Nom, qualité: (M.) Rothschild de, Salomon Meyer.
      Profession: banquier, Vienne (autriche).
      Domicile: Vienne (autriche)
    - Mainlevee, hypotheque., 10 janvier 1851; MC/ET/XIV/827
      Nom, qualité: (M.) Leboyteux, Andre Francois.
      Profession: négociant, Paris (Paris).
      Domicile: Paris (Paris) rue des Jeuneurs, 29.
      Nom, qualité: (M.) Belguise, Jean Baptiste.
      Profession: fabricant de tissus de coton, Aumont (Somme).
      Domicile: Aumont (Somme)
    - Quittance, remboursement d'emprunt, 5000 f., 10 janvier 1851; MC/ET/XIV/827
      Nom, qualité: (M.) Dielmann, Philippe.
      Profession: facteur de pianos, Paris (Paris).
      Domicile: Paris (Paris) rue Paradis-Poissonniere, 24.
      Relations: créancier(e) de l'intervenant 5.
      Nom, qualité: (Mme ou Mlle) Dufaut, Marie.
      Profession: rentiere.
      Nom, qualité: (Mme ou Mlle) Raoulx, Marie Josephine.
      Domicile: Paris (Paris) rue du Faubourg-du-Temple, 25.
      Relations: épouse de l'intervenant 4, mère de l'intervenant 5.
      Nom, qualité: (M.) Tempestini, Charles.
      Profession: professeur d'italien, Paris (Paris).
      Intervenant 5, indirect:
      Nom, qualité: (M.) Tempestini, Frederic Louis Edouard.
      Profession: propriétaire, homme de lettres.
      Domicile: Paris (Paris) rue Neuve-St-Martin, 30
    - Mainlevee, desistement, hypotheque., 11 janvier 1851; MC/ET/XIV/827
      Nom, qualité: (M.) Roget, Charles Henry.
      Domicile: Paris (Paris) rue de Grenelle-St-Germain, 155.
      Nom, qualité: (Mme ou Mlle) Durand, Christine.
      Domicile: Paris (Paris) rue de Vaugirard, 61.
      Nom, qualité: (M.) Bourgogne, Francois.
      Nom, qualité: (M.) Dallier, Auguste.
      Profession: conducteur aux messageries royales, Paris (Paris).
      Domicile: Paris (Paris) rue Basse-du-Rempart, 28
    - Quittance, solde de remboursement créance, 150 000 f sur 200 000 f., 13 janvier 1851; MC/ET/XIV/827
      Nom, qualité: (personne morale) Viry de (hoirs).
      Nom, qualité: (M.) Viry de, Alexandre Prosper Montaigu Jean (baron).
      Profession: gentilhomme de la chambre du roi de sardaigne.
      Domicile: Viry (Haute-Savoie) chateau.
      Nom, qualité: (M.) Marchand, Denis Marie Adelaide.
      Profession: rentier.
      Domicile: Paris (Paris) rue de Provence, 8
    - Mainlevee, proces-verbal, comparution, hypotheque., 13 janvier 1851; MC/ET/XIV/827
      Nom, qualité: (M.) Caffin D'Orsigny, Jean Louis Pierre Henri.
      Domicile: Paris (Paris) boulevard Saint-Denis, 12.
      Nom, qualité: (M.) Desbirons, Isaac Auguste Salmon.
      Domicile: Paris (Paris) rue d'Angouleme-du-Temple, 20
    - Prorogation, delai de remboursement de créance, 25000 f., 13 janvier 1851; MC/ET/XIV/827
      Nom, qualité: (Mme ou Mlle) La Forest de, Marie Caroline Antoinette.
      Domicile: Paris (Paris) rue de Lille, 88.
      Relations: veuve de l'intervenant 4.
      Nom, qualité: (M.) Moustier de, Clement Edouard (marquis, Moustier), Moustier.
      Domicile: Paris (Paris) rue de Lille, 88
    - Quittance, remboursement d'emprunt, 40 000 f., 16 janvier 1851; MC/ET/XIV/827
      Nom, qualité: (M.) Rolloy, Louis Mathieu.
      Profession: employe de raffinerie, Passy (Paris).
      Domicile: Passy (Paris) rue de la Montagne, 8.
      Domicile: Neuilly (Paris) avenue de Madrid, 9
    - Mariage., 21 janvier 1851; MC/ET/XIV/827
      Nom, qualité: (M.) Dechaumel, Piierre Jules.
      Profession: gendarme mobile, Paris (Paris).
      Domicile: Paris (Paris) rue de Lille.
      Relations: fils de l'intervenant 2.
      Nom, qualité: (M.) Dechaumel, Jacques.
      Domicile: Paris (Paris) rue du Faubourg-St-Martin, 181.
      Nom, qualité: (Mme ou Mlle) Chauveau, Aimee Gabrielle Hyacinthe.
      Profession: cuisiniere, Paris (Paris).
      Domicile: Paris (Paris) boulevard Poissonniere, 6.
      Relations: fille de l'intervenant 4.
      Nom, qualité: (M.) Chauveau, Francois.
      Profession: journalier, Champaissant (Sarthe).
      Domicile: Champaissant (Sarthe)
    - Succession, notoriete, rectification des nom et prenoms., 23 janvier 1851; MC/ET/XIV/827
      Nom, qualité: (M.) Boissy D'Anglas, Francois Antoine.
      Domicile: Paris (Paris) rue de la Ferme-des-Mathurins, 15
    - Succession, renonciation., 27 janvier 1851; MC/ET/XIV/827
      Nom, qualité: (M.) Dumesnil de Maricourt, Charles Frederic.
      État civil: décédé
    - Quittance, réglement de dettes, 30 000 f., 27 janvier 1851; MC/ET/XIV/827
      Nom, qualité: (M.) Pierre de Vellefrey de, Pierre Alexis Philippe.
      Profession: garde general des eaux-et-forets, Dijon (Côte-d'Or).
      Domicile: Dijon (Côte-d'Or).
      Nom, qualité: (M.) Caillau, Quentin Auguste.
      Profession: receveur de l'octroi de Paris (ancien), propriétaire, Paris (Paris).
      Domicile: Paris (Paris) rue Hautefeuille, 13.
      Nom, qualité: (M.) Coffin D'Orsigny, Jean Louis Pierre Hanri.
      Domicile: Paris (Paris) boulevard Saint-Denis, 12
    - Obligation, emprunt, 33000 f., 27 janvier 1851; MC/ET/XIV/827
      Nom, qualité: (Mme ou Mlle) Cournol, Aimee Pauline Desiree.
      Domicile: Paris (Paris) rue Bleue, 11.
      Nom, qualité: (M.) Pages, Jean Antoine Augustin.
    - Notoriete, rectification des prenoms., 28 janvier 1851; MC/ET/XIV/827
      Nom, qualité: (M.) Leslin, Jean Pierre.
      Profession: colon, Saint-Cloud (algerie).
      Domicile: Saint-Cloud (algerie).
      Nom, qualité: (Mme ou Mlle) Grelon, Angelique.
      Domicile: Tours (Indre-et-Loire).
      Relations: épouse de l'intervenant 1.
      Intervenant 3, en première partie:
      Nom, qualité: (M.) Leslin-Jouard, Leon.
      Profession: ferblantier lampiste, Paris (Paris).
      Domicile: Paris (Paris) rue Montholon, 5
    - Mainlevee, hypotheque sur terrain, Ivry-sur-Seine (Val-de-Marne) Cerisaie (la)., 30 janvier 1851; MC/ET/XIV/827
      Nom, qualité: (M.) Blain, Guillaume.
      Profession: négociant (ancien), Paris (Paris).
      Domicile: Paris (Paris) rue de Paradis-Poissonniere, 26.
      Nom, qualité: (Mme ou Mlle) Baland, Charlotte Henriette.
      Domicile: Paris (Paris) rue Suger, 11.
      Nom, qualité: (M.) Favre, Jacques Francois.
    - Transport, créances, 17000 f., 30 janvier 1851; MC/ET/XIV/827
      Nom, qualité: (Mme ou Mlle) Wachenheimer, Palmyre.
      Domicile: Paris (Paris) rue Richepanse, 5.
      Relations: veuve de l'intervenant 2, créancier(e) de l'intervenant 3.
      Nom, qualité: (M.) Very, Theodore Auguste.
      Nom, qualité: (M.) Neuhaus, Joseph.
      Profession: restaurateur, Paris (Paris), Palais-National, 81.
      Domicile: Paris (Paris) Palais-National, 81.
      Nom, qualité: (M.) Renard, Francois Xavier.
      Domicile: Belleville (Paris) rue des Moulins, 1
    - Quittance, paiement de reparations de batiments, 1030 f, Neufchatel-sur-Aisne (Aisne)., 1er février 1851; MC/ET/XIV/827
      Nom, qualité: (M.) Ruinart de Brimont, Claude Jean Thierry.
      Domicile: Paris (Paris) rue Cassette, 7.
      Relations: héritier de l'intervenant 2, fils de l'intervenant 2.
      Nom, qualité: (M.) Ruinart de Brimont, Francois Jean Renee (vicomte).
      Profession: membre de la chambre des deputes.
      Domicile: Reims (Marne).
      Nom, qualité: (M.) Binet, Louis.
      Domicile: Reims (Marne)
    - Tutelle, compte., 1er février 1851; MC/ET/XIV/827
      Nom, qualité: (M.) Niquet, Alberic.
      Profession: négociant (ancien), propriétaire.
      Domicile: Paris (Paris) rue Mauconseil, 14.
      Relations: tuteur de l'intervenant 3.
      Nom, qualité: (M.) Berger-Schaeffer, Francois Louis.
      Profession: peintre (artiste), Paris (Paris).
      Domicile: Paris (Paris) rue Labruyere, 5.
      Relations: subrogé tuteur de l'intervenant 3.
      Nom, qualité: (Mme ou Mlle) Niquet, Maria Jeanne Honorine Estelle.
      Relations: fille de l'intervenant 1, niece de l'intervenant 2
    - Notoriete, absence de contrat de mariage., 6 février 1851; MC/ET/XIV/827
      Nom, qualité: (M.) Gruz, Joseph Marie.
      Domicile: Colombes (Hauts-de-Seine).
      Nom, qualité: (Mme ou Mlle) Comte, Aimee Nathalie.
      Relations: épouse de l'intervenant 1
    - Société, liquidation, convention, tannerie, Saint-Germain-en-Laye (Yvelines) rue de Mareil, 82., 6 février 1851; MC/ET/XIV/827
      Nom, qualité: (M.) Niquet, Pierre Joseph.
      Domicile: Paris (Paris) rue Montholon, 13.
      Relations: liquidateur de la failllite de l'intervenant 3.
      Nom, qualité: (M.) Gregoire, Jean Antheme.
      Domicile: Paris (Paris) rue du Cherche-Midi, 15.
      Nom, qualité: (M.) Delbut, Louis Francois.
      Profession: propriétaire gerant de société de tannerie, Saint-Germain-en-Laye (Yvelines).
      Domicile: Saint-Germain-en-Laye (Yvelines).
      Relations: gérant(e) (s) de l'intervenant 4.
      Nom: Sciete de Tannerie Delbut et Cie.
      Domicile: Saint-Germain-en-Laye (Yvelines) rue de Mareil
    - Mainlevee, hypotheque sur terrains, Blagnac (Haute-Garonne)., 8 février 1851; MC/ET/XIV/827
      Nom, qualité: (M.) Legendre, Casimir.
      Domicile: Paris (Paris) rue Montmartre, 32.
      Nom, qualité: (M.) David, Andre.
      Profession: entrepreneur de peinture, Paris (Paris).
      Domicile: Paris (Paris) rue de Seze, 6.
      Nom, qualité: (M.) Aram, Jean Charles Joseph.
      Profession: docteur en medecine.
      Nom, qualité: (M.) Boufil, Denis.
      Profession: macon, Toulouse (Haute-Garonne).
      Domicile: Toulouse (Haute-Garonne) Lardenne.
      Relations: acheteur de l'intervenant 3.
      Nom, qualité: (Mme ou Mlle) David, Jeanne.
      Domicile: Toulouse (Haute-Garonne).
      Relations: épouse de l'intervenant 6, acheteur de l'intervenant 3.
      Intervenant 6, indirect:
      Nom, qualité: (M.) Claverie, Pascal.